【裁判字號】    89,易,510
【裁判日期】    890605
【裁判案由】    傷害
【裁判全文】
臺灣臺北地方法院刑事判決                          八十九年度易字第五一號
    公  訴  人  臺灣臺北地方法院檢察署檢察官
    被      告  甲○○
右列被告因因家庭暴力罪之傷害案件，經檢察官提起公訴（八十八年度偵字第二三三
八五號），本院判決如左：
    主  文
甲○○連續傷害人之身體，處拘役伍拾日，如易科罰金，以參佰元折算壹日。
    事  實
一、甲○○係乙○○之夫，二人間具有家庭暴力防治法第三條第一款所定之家庭成員
    關係。嗣因甲○○與其妻乙○○間曾因感情問題迭起爭執與懷疑；隨後乙○○因
    擔任空服員之故，而於民國（下同）八十八年六月十七日飛行國外班機，嗣甲○
    ○乃於同（十七）日晚間以國際電話向其妻查詢行蹤，惟因當日晚間乙○○外出
    逛街，致未及接聽其夫甲○○電話；隨後甲○○於同日晚間再以國際電話與乙○
    ○通話時雙方引起爭吵；迨乙○○於八十八年六月十八日晚間班機返抵國內下班
    返回台北市○○區○○路二二五巷十一號三樓住處時，甲○○則硬要其妻乙○○
    交出服務公司之工作證件與飛行證件，乙○○只得心不甘情不願的將前開證件交
    與其夫甲○○；甲○○並同時質問乙○○前開十七日晚間不在之該數小時行蹤，
    嗣經乙○○解釋說明後，甲○○仍懷疑不信；並對乙○○表示將於十九日至其服
    務之公司幫忙辦理辭職；乙○○於其同月十九日和二十日公司給予休假期間，因
    認為其夫甲○○仍未將前開證件返還，會影響其上班，遂於同年六月二十日中午
    十二許前往附近之松山警察分局松山派出所報案，擬告其夫甲○○侵占其證件，
    嗣經承辦警員帶乙○○返回其住處並與其夫甲○○從中勸解，規勸夫妻雙方互相
    溝通，隨後警員於同日下午三時許離去；惟甲○○仍執意不肯將上揭證件返還，
    乙○○遂於當（二十）日晚間七時許，再度前往臺灣臺北地方法院檢察署欲按鈴
    申告，惟經值班法警予以規勸，請乙○○返回住處與其夫甲○○好好溝通，乙○
    ○遂離去該檢察署致未按鈴申告；迨於同（二十）日晚間九時許，乙○○於其住
    處附近之便利商店撥打電話時為其夫甲○○發現，乃要求乙○○回家，乙○○只
    好無奈跟隨其夫甲○○返回家中；迨乙○○返回住處進入房間後，甲○○則逼問
    乙○○晚間去何處，乙○○不得已只好依實情告知，甲○○獲悉乙○○前往檢察
    署欲按鈴申告之事，心中勃然大怒，竟起傷害並基於概括之犯意，先於當日即八
    十八年六月二十日晚間十時許（起訴書誤載為二十一日晚間七時許），自住處房
    間持其所有放置家中之一支木製球棒（約三、四尺長，已丟棄滅失未扣案）毆打
    乙○○兩手臂與左小腿並敲擊額頭等處，使乙○○受有頭部腫傷與上肢兩側及左
    下肢等處之瘀血傷害；乙○○被打歐傷後隨即於翌（二十一）日上午十一時許前
    往台北市立忠孝醫院驗傷。
二、迨至同年八月五日上午七時許，乙○○在其前揭住處房間，質問其夫甲○○在外
    有女友之情事，希望甲○○說清楚，以便對婚姻問題慎重處理，遂與其夫甲○○
    引起爭執；詎甲○○除對乙○○大聲斥責表示：你再講，你再講，我什麼都沒有
    做啊！等語後，並將乙○○逼退至房間角落，隨後竟承前開傷害之同一概括犯意
    ，雙手用力抓住乙○○之兩隻手臂並予拉扯歐擊，致乙○○受有左手臂瘀血之傷
    害；乙○○旋即於同（五）日上午九時十四分許，前往上開忠孝醫院驗傷；並於
    同日中午十二時二十分許，前往台北市政府警察局松山分局松山派出所報案，填
    載處理家庭暴力案件調查紀錄表；隨後於同（五）日下午向本院聲請民事通常保
    護令聲請書狀。
三、案經乙○○訴由臺灣臺北地方法院檢察署檢察官偵查起訴。
    理  由
一、訊據被告甲○○於偵查中和本院調查及審理時固供承於前開如事實欄第一段所述
    之時間地點（即八十八年六月二十日晚間十時許）【起訴書誤載為二十一日晚間
    七時許，嗣經本院於調查時訊問雙方，告訴人乙○○和被告甲○○均供稱正確期
    日時間應為六月二十日晚間十時許】，雙方有打架，有打她（即乙○○）等情事
    ，惟否認有用前開球棒毆打乙○○情事；另辯稱：事實欄第二段所述之時間地點
    （即八十八年八月五日上午七時許），當時是因為乙○○要求離婚，而與林女起
    爭執，當時林女拉著伊本人，不讓伊上班，固伊只有用手將乙○○身體推開，不
    想跟她吵架，隨後伊就去上班當時並未毆打傷害林女云云。
二、經查：
（一）、被告甲○○所犯前開如事實欄所述之兩次傷害犯行，業據告訴人乙○○分別
        於偵查中和本院調查時迭次指訴至詳，並有告訴人乙○○至上開忠孝醫院驗
        傷之診斷書（影本）二紙在卷可證，復經本院向前開忠孝醫院調取告訴人乙
        ○○之病歷資料影本核閱無訛；再告訴人乙○○所受之前開兩次傷害犯行之
        驗傷時間，均是於其受傷之後翌（二十一）日上午十一時許和同（五）日上
        午九時十四分許分別前往台北市立忠孝醫院驗傷，此有前揭醫院病歷資料影
        本和驗傷診斷書上所記載之檢驗時間可稽；可見告訴人乙○○確實受有前開
        如事實欄所述之兩次傷害無疑。
（二）、參以被告甲○○於偵查中亦供承：「88、8、5、我們只有拉扯」等語明確（
        見偵查卷第四十七頁背面）；由被告甲○○之供述中，即不難了解被告甲○
        ○與其妻即告訴人乙○○當時在拉扯中，被告甲○○於八十八年八月五日上
        午七時許，當時應有用雙手用力抓住乙○○之兩隻手臂並予拉扯歐擊，才會
        使乙○○受有左手臂瘀血之傷害無疑。
（三）、再告訴人乙○○於前開八十八年八月五日上午七時許，為被告甲○○用力抓
        住兩隻手臂並予拉扯歐擊，致受有左手臂瘀血之傷害後，旋即於同（五）日
        中午十二時二十分許，前往台北市政府警察局松山分局松山派出所報案，填
        載有處理家庭暴力案件調查紀錄表一紙，該表之記載為：「發生時間：88
        年8月5日7時0分。發生地點：台北市○○路225巷11之2號3樓。發生原因：
        感情問，口角，個性不合。乙○○遭甲○○以拳頭毆傷左手臂。受傷部位：
        左手臂」等語；隨後於同（五）日下午向本院聲請民事通常保護令聲請書狀
        ，嗣經本院分案為八十八年度家護字第五五號通常保護令事件，此業據本院
        調取上開通常保護令事件卷宗核閱屬實，並有前開處理家庭暴力案件調查紀
        錄表影本和上揭通常保護令事件裁定正本各一紙在卷可稽；由此亦足以佐證
        告訴人乙○○確有於前開八十八年八月五日上午七時許，為被告甲○○用力
        抓住兩隻手臂並予拉扯歐擊，致受有左手臂瘀血之傷害至明。
（四）、綜上調查，可見被告甲○○前開所辯，無非事後卸責之詞，自不足採；本件
        事證明確，被告犯行應堪認定。
三、查被告甲○○為乙○○之夫，業據其供承在卷；故其二人間具有家庭暴力防治法
    第三條第一款所定之家庭成員關係。核被告甲○○所為，係犯刑法第二百七十七
    條第一項之傷害罪，屬家庭暴力防治法第二條第二項之家庭暴力罪；被告甲○○
    先後二次傷害犯行，時間緊接，犯罪構成要件相同，顯係基於概括之犯意為之，
    應依刑法第五十六條連續犯之規定論以一罪，並加重其刑。爰審酌被告品行、犯
    罪之動機、目的、手段、被害人所受傷害程度及被告犯罪後之態度等一切情狀，
    量處如主文所示之刑，並諭知易科罰金之折算標準。
四、被告甲○○就事實欄第一段所為之傷害犯行，其所有用以犯傷害罪之木製球棒一
    支（約三、四尺長），因未扣案，且已丟棄滅失等情，業據告訴人乙○○於本院
    調查時供明在卷，故不就該木製球棒一支，宣告沒收，併此敘明。
據上論斷，應依刑事訴訟法第二百九十九條第一項前段、刑法第五十六條、第二百七
十七條第一項、第四十一條、罰金罰鍰提高標準條例第一條前段、第二條，判決如主
文。
本案經檢察官俞秀端到庭執行職務
中      華      民      國      八十九      年      六      月    五    日
                                      臺灣臺北地方法院刑事第七庭
                                          法  官  陳  坤  地
右正本證明與原本無異
如不服本判決應於送達後十日內向本院提出上訴狀
                                          書記官  楊  志  純
中      華      民      國      八十九      年      六      月    八    日
附錄法條：
刑法第二百七十七條
一傷害人之身體或健康者，處三年以下有期徒刑，拘役或一千元以下罰金。
二犯前項之罪，因而致人於死者，處無期徒或七年以上有期徒刑，致重傷者，處三年
  以上、十年以下有期徒刑。


司法院資訊處製作；財團法人民間司法改革基金會備份。
